臺灣板橋地方法院刑事判決　　　　　100年度訴字第1725號
公　訴　人　臺灣板橋地方法院檢察署檢察官
被　　　告　林信宏
上列被告因違反毒品危害防制條例案件，經檢察官提起公訴（10
0 年度毒偵字第2957、3899號），被告於本院準備程序進行中就
被訴事實為有罪之陳述，經本院合議庭裁定由受命法官獨任進行
簡式審判程序，判決如下：
    主  文
林信宏施用第一級毒品，累犯，處有期徒刑拾月；又施用第一級
毒品，累犯，處有期徒刑拾月，扣案如附表一所示之物，沒收銷
燬之，扣案如附表二所示之物，沒收之；應執行有期徒刑壹年肆
月，扣案如附表一所示之物，沒收銷燬之，扣案如附表二所示之
物，沒收之。
    事  實
一、林信宏前於民國93年間，因施用毒品案件，經本院以93年度
    毒聲字第596 號裁定送觀察、勒戒，於94年4 月19日入臺北
    看守所附設勒戒所執行觀察、勒戒後，認有繼續施用毒品之
    傾向，經本院以94年度毒聲字第1012號裁定令入戒治處所施
    以強制戒治，於94年6 月7 日入臺北戒治所施以強制戒治，
    嗣無繼續戒治之必要，依臺灣板橋地方法院檢察署檢察官命
    令而於95年2 月17日停止執行出所，並經臺灣板橋地方法院
    檢察署檢察官以95年度戒毒偵字第109 號處分書為不起訴處
    分確定；復於99年間，因施用毒品案件，經本院以99年度訴
    字第3541號判決處有期徒刑9 月，被告提起上訴，經臺灣高
    等法院以100 年度上訴字第1283號判決駁回上訴確定。另於
    94年間，因竊盜案件，經本院以94年度易字第680 號判決判
    處有期徒刑1 年8 月確定，於97年8 月27日入監執行，98年
    12月16日假釋出監，甫於99年2 月23日假釋期滿未經撤銷而
    以執行完畢論。詎仍不知悔改，而分別為下列行為：
  (一)林信宏基於施用第一級毒品海洛因及第二級毒品甲基安非他
    命之犯意，於100 年3 月29日下午4 時許，在其位於新北市
    ○○區○○路128 號3 樓之住處，以將海洛因及甲基安非他
    命混合置於玻璃球用火燒烤吸食煙霧之方式，同時施用第一
    級毒品海洛因及第二級毒品甲基安非他命1 次。嗣於100 年
    3 月30日凌晨2 時許，在新北市○○區○○路128 號前，因
    形跡可疑遭警盤查，經警徵得其同意後，採集其尿液檢體送
    請鑑驗，結果呈嗎啡類、甲基安非他命類陽性反應，始悉上
    情。
  (二)復基於施用第一級毒品海洛因及第二級毒品甲基安非他命之
    犯意，於100 年4 月13日15時55分為警採尿前回溯26小時內
    之某時許，在其位於新北市○○區○○路128 號3 樓居所，
    以將海洛因及甲基安非他命混合置於玻璃球用火燒烤吸食煙
    霧之方式，同時施用第一級毒品海洛因及第二級毒品甲基安
    非他命1 次。嗣於同日15時40分許，在新北市○○區○○路
    236 號前為警查獲，扣得如附表一、附表二所示之物，經警
    徵得其同意後，採集其尿液檢體送請鑑驗，結果呈嗎啡類、
    甲基安非他命類陽性反應，始悉上情。
三、案經新北市政府警察局中和第一分局、中和第二分局移送臺
    灣板橋地方法院檢察署檢察官偵查起訴。
    理  由
一、本案被告林信宏所犯係死刑、無期徒刑、最輕本刑為3 年以
    上有期徒刑以外之罪，其於準備程序中就前揭被訴事實為有
    罪之陳述，經受命法官告知簡式審判程序之旨，並聽取其與
    公訴人之意見後，本院認無不得或不宜改依簡式審判程序進
    行之情事，依刑事訴訟法第273 條之1 第1 項、第284 條之
    1 規定，裁定本案由受命法官獨任進行簡式審判程序；且依
    刑事訴訟法第273 條之2 及第159 條第2 項規定，不適用傳
    聞法則有關限制證據能力之相關規定，合先敘明。
二、上開犯罪事實，業據被告於本院審理時均坦承不諱（見本院
    100 年度訴字第1725號卷第51、55頁），且被告分別於100
    年3 月30日及100 年4 月13日為警採集尿液，經臺灣檢驗科
    技股份有限公司分別以EIA 酵素免疫分析法為初步檢驗，再
    以GC/MS 氣相層析/ 質譜儀法為確認檢驗結果，呈毒品海洛
    因代謝物嗎啡陽性及甲基安非他命陽性反應，此有新北市政
    府警察局中和第二分局毒品危害防制條例犯罪嫌疑人姓名代
    碼對照表、新北市政府警察局中和第一分局毒品案犯罪嫌疑
    人姓名及代碼對照表、臺灣檢驗科技股份有限公司100 年4
    月19日報告編號UL/2011/00000000號濫用藥物尿液檢驗報告
    、100 年5 月2 日報告編號UL/2011/00000000號濫用藥物尿
    液檢驗報告各1 紙在卷可稽（見臺灣板橋地方法院檢察署10
    0 年度毒偵字第3899號第10、11頁、見臺灣板橋地方法院檢
    察署100 年度毒偵字第2957號第61、62頁），另扣案如附表
    一編號1 所示之物，經送交通部民用航空局航空醫務中心鑑
    定結果，確為第二級毒品甲基安非他命無誤，此有該局100
    年4 月26日航藥鑑字第1002325 號鑑定書1 紙在卷可證（見
    臺灣板橋地方法院檢察署100 年度毒偵字第2957號第64頁）
    ，復有扣案如附表一編號2 、附表二所示之物可證，足認被
    告上開自白核與事實相符，堪以採信。
三、按毒品危害防制條例於92年7 月9 日修正公布，自93年1 月
    9 日施行，其中第20條、第23條將施用毒品之刑事處遇程序
    ，區分為「初犯」及「五年內再犯」、「五年後再犯」。依
    其立法理由之說明：「初犯」，經觀察、勒戒或強制戒治後
    ，應為不起訴處分或不付審理之裁定；經觀察、勒戒或強制
    戒治執行完畢釋放後，「五年內再犯」者，因其再犯率甚高
    ，原實施之觀察、勒戒及強制戒治既已無法收其實效，爰依
    法追訴或裁定交付審理。至於經觀察、勒戒或強制戒治執行
    完畢釋放後，「五年後再犯」者，前所實施之觀察、勒戒或
    強制戒治已足以遮斷其施用毒品之毒癮，為期自新及協助其
    斷除毒癮，仍適用「初犯」規定，先經觀察、勒戒或強制戒
    治之程序。從而依修正後之規定，僅限於「初犯」及「五年
    後再犯」二種情形，始應先經觀察、勒戒或強制戒治程序。
    倘被告於5 年內已再犯，經依法追訴處罰，縱其第三次（或
    第三次以上）再度施用毒品之時間，在初犯經觀察、勒戒或
    強制戒治執行完畢釋放5 年以後，已不合於「五年後再犯」
    之規定，且因已於「五年內再犯」，顯見其再犯率甚高，原
    實施觀察、勒戒或強制戒治，已無法收其實效，即應依該條
    例第10條處罰（最高法院95年度第7 次刑事庭會議決議要旨
    參照）。被告前於93年間，因施用毒品案件，經本院以93年
    度毒聲字第596 號裁定送觀察、勒戒，於94年4 月19日入臺
    北看守所附設勒戒所執行觀察、勒戒後，認有繼續施用毒品
    之傾向，經本院以94年度毒聲字第1012號裁定令入戒治處所
    施以強制戒治，於94年6 月7 日入臺北戒治所施以強制戒治
    ，嗣無繼續戒治之必要，依臺灣板橋地方法院檢察署檢察官
    命令而於95年2 月17日停止執行出所，並經臺灣板橋地方法
    院檢察署檢察官以95年度戒毒偵字第109 號處分書為不起訴
    處分確定，復於99年間，因施用毒品案件，經本院以99年度
    訴字第3541號判決處有期徒刑9 月，被告提起上訴，經臺灣
    高等法院以100 年度上訴字第1283號判決駁回上訴確定，則
    被告於觀察勒戒執行完畢釋放後，5 年內已再犯施用毒品犯
    行，復犯本件事實欄一(一)、(二)之施用毒品罪，則本件犯行距
    前次觀察、勒戒釋放後雖逾5 年，惟核與毒品危害防制條例
    第20條第3 項所定「5 年後再犯」之立法意旨不符，揆諸上
    開說明，仍應予追訴、處罰。綜上，本件事證明確，被告犯
    行均堪認定，均應依法論科。
四、論罪科刑：
  (一)查海洛因屬毒品危害防制條例第2 條第2 項第1 款所規定之
    第一級毒品、甲基安非他命屬毒品危害防制條例第2 條第2
    項第2 款所規定之第二級毒品，是核被告事實欄一(一)、(二)所
    為，分別均係犯毒品危害防制條例第10條第1 項之施用第一
    級毒品罪、第10條第2 項之施用第二級毒品罪。被告事實欄
    一(一)、(二)施用第一級毒品海洛因、第二級毒品甲基安非他命
    前持有第一級毒品海洛因、第二級毒品甲基安非他命之低度
    行為，應為施用之高度行為所吸收，不另論罪。
  (二)被告事實欄一(一)、一(二)所為，分別均係以一行為同時施用第
    一級毒品海洛因、第二級毒品甲基安非他命，為一行為觸犯
    數罪名之想像競合犯，依刑法第55條之規定，均應從一重之
    施用第一級毒品罪處斷。
  (三)被告前有如事實欄所載犯罪科刑及執行完畢之紀錄，有臺灣
    高等法院被告全國前案紀錄表1 份在卷可稽，其於有期徒刑
    執行完畢5 年以內，各故意再犯本件有期徒刑以上之罪，均
    為累犯，各應依刑法第47條第1 項加重其刑。
  (四)被告所犯上開二罪間，犯意個別，行為互殊，應予分論併罰
    。
  (五)爰審酌被告前已因施用毒品案件經觀察勒戒及強制戒治後，
    卻未能徹底戒除毒癮，再犯本件施用第一級、第二級毒品罪
    ，實屬不該，惟其所犯屬自戕行為與其犯後坦承犯行，態度
    尚佳，並當庭表達戒癮之決心等一切情狀，各分別量處如主
    文所示之刑，並定應執行之刑，以示懲儆。
  (六)沒收：
    1.扣案如附表一編號1 所示之甲基安非他命（驗餘淨重0.01
      18公克），屬本案查獲之第二級毒品，附表一編號2 所示
      甲基安非他命之包裝袋，係盛裝上開甲基安非他命之外包
      裝袋，其內含有極微量第二級毒品甲基安非他命而無法析
      離，應整體視為查獲之第二級毒品甲基安非他命，不問屬
      於犯人與否，均應依毒品危害防制條例第18條第1 項前段
      規定併予宣告沒收銷燬之；至鑑驗用罄之甲基安非他命，
      既已滅失，自無庸再予以宣告沒收。
    2.至扣案如附表二所示之注射針筒1 支，為被告所有供（但
      非專供）施用毒品犯行所用之物，業據被告於本院審理時
      供明，爰依刑法第38條第1 項第2 款之規定，宣告沒收。
據上論斷，應依刑事訴訟法第273 條之1 第1 項、第299 條第1
項前段，毒品危害防制條例第10條第1 項、第2 項，第18條第1
項前段，刑法第11條、第55條、第47條第1 項、第51條第5 款、
第38條第1 項第2 款，判決如主文。
本案經檢察官周芳怡到庭執行職務。
中    華    民    國  100     年    10    月    31    日
                  刑事第十二庭  法  官  廣于霙
如不服本判決，應於判決送達後10日內敘明上訴理由，向本院提
出上訴狀 (應附繕本) ，上訴於臺灣高等法院。其未敘述上訴理
由者，應於上訴期間屆滿後20日內向本院補提理由書「切勿逕送
上級法院」。
以上正本證明與原本無異。
                                書記官  鍾惠萍
中    華    民    國   100    年    10    月    31    日
附錄論罪科刑法條：
毒品危害防制條例第10條
施用第一級毒品者，處6月以上5年以下有期徒刑。
施用第二級毒品者，處3年以下有期徒刑。
附表一
 ┌──┬─────┬─────────┬─────────┐
 │編號│品項      │數量或重量        │備註              │
 ├──┼─────┼─────────┼─────────┤
 │    │甲基安非他│壹包，驗餘淨重零點│驗前淨重零點零壹貳│
 │ 1  │命        │零壹壹捌公克。    │零公克，取樣零點零│
 │    │          │                  │零零貳公克，驗餘淨│
 │    │          │                  │重零點零壹壹捌公克│
 │    │          │                  │，檢出甲基安非他命│
 │    │          │                  │成分，鑑驗用罄部分│
 │    │          │                  │，已不存在，自不得│
 │    │          │                  │宣告沒收銷燬。    │
 │    │          │                  ├─────────┤
 │    │          │                  │交通部民用航空局航│
 │    │          │                  │空醫務中心100 年4 │
 │    │          │                  │月26日航藥鑑字第10│
 │    │          │                  │02325 號毒品鑑定書│
 ├──┼─────┼─────────┼─────────┤
 │ 2  │包裝袋    │壹只。            │盛裝上開甲基安非他│
 │    │          │                  │命之外包裝袋，包裝│
 │    │          │                  │袋與所包裝之甲基安│
 │    │          │                  │非他命於物理外觀上│
 │    │          │                  │已附合為一體而難以│
 │    │          │                  │析離。            │
 └──┴─────┴─────────┴─────────┘
附表二
 ┌──┬─────┬─────────┬─────────┐
 │編號│品項      │數量或重量        │備註              │
 ├──┼─────┼─────────┼─────────┤
 │    │注射針筒  │壹支              │被告所有供（但非專│
 │ 1  │          │                  │供）施用第一級毒品│
 │    │          │                  │所用。            │
 └──┴─────┴─────────┴─────────┘